【裁判字號】    99,訴緝,163
【裁判日期】    990804
【裁判案由】    毒品危害防制條例
【裁判全文】
臺灣板橋地方法院刑事判決             99年度訴緝字第163號
公  訴  人  臺灣板橋地方法院檢察署檢察官
被      告  甲○○
上列被告因違反毒品危害防制條例案件，經檢察官提起公訴（98
年度毒偵字第6990號），本院依簡式審判程序審理後，判決如下
：
    主    文
甲○○施用第一級毒品，累犯，處有期徒刑拾月，扣案第一級毒
品海洛因驗餘淨重零點陸柒零公克，沒收銷燬之，扣案包裹上
開海洛因之包裝袋壹個，沒收之；又施用第二級毒品，累犯，處
有期徒刑柒月，扣案第二級毒品甲基安非他命合計驗餘淨重壹點
肆壹捌公克，沒收銷燬之，扣案包裹上開甲基安非他命之包裝
袋貳個，均沒收之。應執行有期徒刑壹年貳月，扣案第一級毒品
海洛因驗餘淨重零點陸柒零公克及第二級毒品甲基安非他命合
計驗餘淨重壹點肆壹捌公克，均沒收銷燬之，扣案包裹上開海
洛因及甲基安非他命之包裝袋共個，均沒收之。
    事    實
一、甲○○前因施用毒品案件，經臺灣桃園地方法院裁定送觀察
    、勒戒，經觀察、勒戒後，因認無繼續施用毒品之傾向，於
    民國89年1 月11日執行完畢釋放出臺灣桃園看守所附設勒戒
    處所龍潭女所，並由臺灣桃園地方法院檢察署檢察官以88年
    度毒偵字第2086號為不起訴處分確定，惟其於前開觀察、勒
    戒執行完畢釋放後5 年內，復因施用第一級、第二級毒品，
    經臺灣桃園地方法院以90年度訴字第337 號判決分別判處有
    期徒刑8 月、5 月（下稱甲、乙刑期），並經臺灣高等法院
    以90年度上訴字第1979號判決上訴駁回確定，其復因轉讓第
    一級、第二級毒品案件，經法院判決判處有期徒刑1 年、8
    月（下稱丙、丁刑期）確定，嗣甲、乙、丙、丁刑期經臺灣
    高等法院以94年度聲字第348 號裁定定應執行有期徒刑2 年
    5 月（下稱戊刑期）確定；另因施用第二級毒品案件，經臺
    灣桃園地方法院以91年度易緝字第119 號判決判處有期徒刑
    6 月（下稱己刑期）確定，經入監接續執行戊、己刑期，於
    94年4 月21日縮短刑期假釋出監並付保護管束，而於94年10
    月10日保護管束期滿，假釋未經撤銷而視為徒刑執行完畢（
    於本案構成累犯）。甲○○又因施用第一級、第二級毒品案
    件，經臺灣桃園地方法院以96年度訴字第139 號判決分別判
    處有期徒刑10月、7 月確定，嗣前開二刑期均經同院以96年
    度聲減字第4371號裁定予以減刑後，並定應執行有期徒刑8
    月確定，甫於97年9 月30日縮刑期滿徒刑執行完畢（於本案
    亦構成累犯）。
二、詎甲○○仍不知悔改，先基於施用第二級毒品之犯意，於98
    年9 月17日晚間10時許（起訴書略載為98年9 月18日為警採
    尿時回溯96小時內某時），在址設臺北縣林口鄉之某汽車旅
    館內（起訴書略載為不詳處所），以將第二級毒品甲基安非
    他命放置在玻璃球吸食器內，再用火燒烤吸食煙霧之方式，
    施用甲基安非他命1 次後，另基於施用第一級毒品之犯意，
    於同日晚間11時許，在行經臺北縣林口鄉○○路某處之某自
    用小客車內，以將第一級毒品海洛因捲在香菸內，再點燃吸
    食之方式，施用海洛因1 次。嗣於同日晚間11時50分許，因
    甲○○另有違反毒品危害防制條例案件經發布通緝中，為警
    在臺北縣林口鄉瑞樹坑2 號前逮獲，並當場扣得其所有之海
    洛因（淨重0.3690公克、驗餘淨重0.3670公克）1 包及甲基
    安非他命（合計淨重1.4320公克、合計驗餘淨重1.4318公克
    ）2 包。
三、案經臺北縣政府警察局海山分局移請臺灣板橋地方法院檢察
    署檢察官偵查後提起公訴。
    理    由
一、本案被告甲○○所犯均係死刑、無期徒刑、最輕本刑為3 年
    以上有期徒刑以外之罪，其於準備程序中就被訴事實皆為有
    罪之陳述，經本院告知簡式審判程序之旨，並聽取公訴人、
    被告之意見後，經合議庭裁定由受命法官獨任進行簡式審判
    程序審理，合先敘明。
二、上揭犯罪事實，業據被告甲○○於本院準備程序中及審理時
    均坦承不諱，並有搜索扣押筆錄暨扣押物品目錄表1 份、查
    獲現場及扣案物照片共8 張附卷可稽，而其於98年9 月17日
    為警查獲後，經採集尿液送台灣檢驗科技股份有限公司囑託
    鑑定結果，確呈嗎啡（按海洛因經施用進入人體後，係水解
    還原成嗎啡，再代謝排出體外，業據行政院衛生署藥物食品
    檢驗局以73藥檢壹字第030221號函文說明綦詳，而為本院辦
    理施用第一級毒品案件職務上所已知）及甲基安非他命之陽
    性反應，有該公司98年10月1 日濫用藥物檢驗報告1 份在卷
    可稽；另同日為警扣案之白色粉末1 包，經送交通部民用航
    空局航空醫務中心鑑驗，淨重0.3690公克、驗餘淨重0.3670
    公克，檢出海洛因成分，有該中心98年10月13日航藥鑑字第
    0985186 號毒品鑑定書1 件在卷可憑；另扣案之白色透明結
    晶2 包，經同送交通部民用航空局航空醫務中心鑑驗，合計
    淨重1.4320公克、驗餘淨重1.4318公克，檢出甲基安非他命
    成分，亦有該中心98年10月13日航藥鑑字第0985187 號毒品
    鑑定書1 件在卷可憑，均足以佐證被告自白與事實相符，堪
    以採信。再被告前因施用毒品案件，經臺灣桃園地方法院裁
    定送觀察、勒戒，經觀察、勒戒後，因認無繼續施用毒品之
    傾向，於89年1 月11日執行完畢釋放出臺灣桃園看守所附設
    勒戒處所龍潭女所，並由臺灣桃園地方法院檢察署檢察官以
    88年度毒偵字第2086號為不起訴處分確定，惟其於前開觀察
    、勒戒執行完畢釋放後5 年內，復因施用第一級、第二級毒
    品，經臺灣桃園地方法院以90年度訴字第337 號判決分別判
    處有期徒刑8 月、5 月，並經臺灣高等法院以90年度上訴字
    第1979號判決上訴駁回確定等情，有臺灣高等法院被告前案
    紀錄表1 份附卷可稽，足徵被告係於觀察、勒戒執行完畢釋
    放後5 年內，復有施用第一級、第二級毒品犯行經法院判處
    罪刑後，進而再為本案施用甲基安非他命、海洛因之事證明
    確，已非毒品危害防制條例第20、23條所定之「初犯」或「
    5 年後再犯」情形（最高法院95年度第7 次刑事庭會議紀錄
    參照），自應依法論科。
三、按海洛因、甲基安非他命分別屬毒品危害防制條例第2 條第
    2 項第1 款、第2 款所定之第一級、第二級毒品，是核被告
    甲○○所為，係犯毒品危害防制條例第10條第1 項、第2 項
    之施用第一級、第二級毒品罪。被告為施用海洛因、甲基安
    非他命而持有海洛因、甲基安非他命之低度行為，各為其施
    用第一級、第二級毒品之高度行為所吸收，均不另論罪。查
    被告前有如事實欄一所載之刑案前科紀錄及徒刑執行情形，
    有上開臺灣高等法院被告前案紀錄表在卷足徵，其於有期徒
    刑執行完畢5 年內故意再犯本案有期徒刑以上之前開二罪，
    依刑法第47條第1 項規定皆成立累犯，並均應加重其刑。再
    被告所犯本案施用第一級、第二級毒品二罪，犯意各別，行
    為互殊，應予分論併罰。爰審酌被告前已有因施用第一級、
    第二級毒品經法院判處刑罰之前科紀錄，竟仍不思尋求正當
    之身心發展，再先後施用足以導致精神障礙、性格異常，甚
    至造成生命危險之甲基安非他命、海洛因，戕害一己之身心
    健康，對社會治安可能之危害程度非微，惟其於犯後尚知坦
    認全部犯行等一切情狀，分別量處如主文所示之刑，並定其
    應執行之刑，以資懲儆。末查，扣案海洛因驗餘淨重0.3670
    公克及甲基安非他命合計驗餘淨重1.4318公克，分別屬查獲
    之第一級、第二級毒品，應依毒品危害防制條例第18條第1
    項前段規定，分別於被告各宣告刑及所定應執行刑後，均併
    予宣告沒收銷燬之（因檢驗需要而經取用滅失之部分，則皆
    不再宣告沒收銷燬）；扣案包裹上開海洛因及甲基安非他命
    之包裝袋共3 個，則均係用於防止毒品裸露、潮濕，便於攜
    帶施用，屬被告所有分別供其施用第一級、第二級毒品所用
    之物，亦據被告陳明在卷，核與證人詹瑞發於警詢時所述相
    符，爰依刑法第38條第1 項第2 款規定，分別於被告各宣告
    刑及所定應執行刑後，皆併予諭知沒收之。
據上論斷，應依刑事訴訟法第273 條之1 第1 項、第299 條第1
項前段，毒品危害防制條例第10條、第18條第1 項前段，刑法第
11條前段、第47條第1 項、第38條第1 項第2 款、第51條第5 款
、第9 款，判決如主文。
本案經檢察官馮君傑到庭執行職務。
中    華    民    國    99    年    8     月    4     日
                  刑事第十七庭  法  官  張 兆 光
上列正本證明與原本無異。
如不服本判決，應於判決送達後10日內敘明上訴理由，向本院提
出上訴狀 (應附繕本) ，上訴於臺灣高等法院。其未敘述上訴理
由者，應於上訴期間屆滿後20日內向本院補提理由書「切勿逕送
上級法院」。
                                書記官  曹 秋 冬
中    華    民    國    99    年    8     月    4     日
附錄本案論罪科刑法條：
毒品危害防制條例第10條
施用第一級毒品者，處6 月以上5 年以下有期徒刑。
施用第二級毒品者，處3 年以下有期徒刑。

司法院資訊處製作；財團法人民間司法改革基金會備份。
